【裁判字號】    97,聲,1342
【裁判日期】    971031
【裁判案由】    返還提存物
【裁判全文】
臺灣桃園地方法院民事裁定              97年度聲字第1342號
聲  請  人  3CEMS  CORPORATION（三希科技股份有限公司）
                        .O..
                        YMA.
法定代理人  乙○○
                        樓1之.
代  理  人  劉立恩律師
相  對  人  泰晶國際科技股份有限公司
                        3
兼  法  定
代  理  人  甲○○
相  對  人  漢海科技股份有限公司
法定代理人  甲○○
上列當事人間聲請返還擔保金事件，本院裁定如下：
    主  文
本院九十六年度存字第七三九號提存事件聲請人所提存之擔保金
新台幣貳佰萬元整，准予返還。
聲請訴訟費用由相對人負擔。
    理  由
一、按訴訟終結後，供擔保人證明已定20日以上之期間，催告受
    擔保利益人行使權利而未行使者，法院應依供擔保人之聲請
    ，以裁定命返還其提存物，民事訴訟法第104 條第1 項第3
    款前段定有明文。又上開所謂「訴訟終結後」，宜從廣義解
    釋，包括撤銷假扣押、假處分裁定及其執行程序終結在內。
    （最高法院90年度台抗字653號裁定可參）
二、本件聲請意旨略以：聲請人與相對人間請求返還提存物事件
    ，聲請人前遵本院96年度裁全字第553號民事裁定為擔保假
    扣押，曾提供新台幣貳佰萬元為擔保金，並以本院96年存字
    第739號提存事件提存後，聲請本院以96年度執全字第625號
    假扣押執行相對人所有財產在案。茲因該假扣押執行事件業
    經聲請人聲請撤回執行，且前揭假扣押裁定亦由相對人聲請
    本院以96年度全聲字282號裁定撤銷確定，又聲請人亦依民
    事訴訟法第104條第1項第3款前段之規定於民國97年4月3日
    以存證信函通知相對人即受擔保利益人於20日內行使權利。
    今期限屆至，相對人未向法院提出為行使權利之證明，為維
    聲請人之權益，爰依民事訴訟法第106條準用第104條第1項
    第3款規定聲請返還前開提存物等語，並提出本院96年度存
    字第739號提存書、96年度裁全字第553號假扣押裁定、96年
    度全聲字第282號撤銷假扣押裁定、民事撤回假扣押強制執
    行聲請狀（本院96年度執全字第625號）與聲請人民國97年4
    月3日通知行使權利存證信函等各一件（以上皆為影本）為
    證。
三、經查，聲請人主張之前揭事實，經本院依職權調閱96年度裁
    全字第553號、96年度執全字第625號、96年度存字第739號
    、96年度全聲字第282號等本院卷宗核閱屬實。而相對人迄
    今並未行使權利之事實，有本院民事記錄科查詢簡答表一紙
    、板橋地方法院民國97年9月20日板院輔民科字第66401號函
    在卷可憑。且經本院送達聲請狀定期請其表示意見（民國97
    年9月8日97年度聲字1342號函稿附卷可參），相對人於期限
    內亦未有反對返還提存物之意思表示或提出業為行使權利之
    證明。另聲請人業已撤回96年度執全字第625號假扣押事件
    之執行，相對人財產卻仍無法啟封，乃因相對人財產係本院
    另案96年度執（宙）字第39407執行事件標的所致，應仍堪
    認已符合民事訴訟法第104條第3款所定「訴訟終結」之情形
    。揆諸前揭說明，聲請人聲請返還提存物之意旨，核與民事
    訴訟法第104條第1項第3 款規定相符，洵屬有據，應予准許
    。
四、依民事訴訟法第106條準用第104條第3款、第95條、第78條
    ，裁定如主文。
中    華    民    國    97    年    10    月    31    日
                  民事第二庭    法  官  黃漢權
以上正本係照原本作成
如對本裁定抗告須於裁定送達後10日內向本院提出抗告狀，並應
繳納抗告裁判費新台幣1,000 元。
中    華    民    國    97    年    10    月    31    日
                                書記官  張豐松


司法院資訊處製作；財團法人民間司法改革基金會備份。
